臺灣基隆地方法院刑事判決             100年度侵訴字第12號
公  訴  人  臺灣基隆地方法院檢察署檢察官
被      告  0000-0000.
選任辯護人  劉韋廷律師
上列被告因強制猥褻案件，經檢察官提起公訴（99年度偵字第54
36號），本院判決如下：
    主  文
0000-0000B對未滿十四歲女子犯強制猥褻罪，處有期徒刑壹年陸
月。緩刑參年，緩刑期間付保護管束。
    事  實
一、0000-0000B男子（真實姓名年籍詳如卷附代號與真實姓名對
    照表，下稱B 男）與未滿14歲之0000-0000 女子（民國87年
    10月生，真實姓名年籍詳如卷附代號與真實姓名對照表，下
    稱甲女）為父女關係，同住在基隆市一址（住址詳卷），平
    日同睡一床，B 男竟基於對於未滿14歲女子強制猥褻之犯意
    ，於99年9 月26日凌晨2 時許，在基隆市住處房間床上，違
    反甲女之意願，將手伸進甲女之上衣內，撫摸其胸部數分鐘
    得逞。其後甲女因不理會B 男、不與B 男說話及不要B 男接
    其放學，甲女之母0000-0000A（真實姓名年籍詳如卷附代號
    與真實姓名對照表，下稱A 女）發覺有異，乃告知鄰居0000
    -0000C（真實姓名年籍詳如卷附代號與真實姓名對照表，下
    稱C 女），C 女亦查覺甲女神情有異，而於同年10月27日晚
    上7 時許詢問甲女，甲女遂告知C 女上情，C 女即陪同A 女
    報警處理。
二、案經基隆市警察局報請臺灣基隆地方法院檢察署檢察官偵查
    起訴。
    理  由
一、按被告以外之人於審判外之言詞或書面陳述，除法律有規定
    者外，不得作為證據；又被告以外之人於審判外之陳述，雖
    不符合同法第159 條之1 至第159 條之4 之規定，但經當事
    人於審判程序同意作為證據，法院審酌該言詞陳述或書面陳
    述作成時之情況，認為適當者，亦得為證據。當事人、代理
    人或辯護人於法院調查證據時，知有第159 條第1 項不得為
    證據之情形，而未於言詞辯論終結前聲明異議者，視為有前
    項之同意，刑事訴訟法第159 條第1 項及第159 條之5 分別
    定有明文。經查，本判決所引用之各該被告以外之人於審判
    外之陳述，雖屬傳聞證據，然被告及辯護人迄於本院審理時
    均表示同意作為證據方法而不予爭執，且未聲明異議，本院
    審酌下列引用之證據資料製作時之情況，尚無違法不當及證
    明力明顯過低之瑕疵，亦認為以之作為證據應屬適當，故揆
    諸前開規定，爰依刑事訴訟法第159 條之5 規定，認前揭證
    據資料均有證據能力。
二、上揭事實，業據被告B 男於本院審理時坦承不諱（見本院
    100 年7 月13日審判筆錄），核與證人即被害人甲女於警詢
    、偵查、證人A 女及C 女於警詢、偵查、證人D 女（即甲女
    之姐、真實姓名年籍詳如卷附代號與真實姓名對照表）於偵
    查中證述之情節相符。從而，本案事證明確，被告犯行洵堪
    認定，應依法論科。
三、查甲女係87年10月某日生，有妨害性自主案被害人代號與真
    實姓名對照表附卷可考，其於被告行為時係未滿14歲之女子
    ，而被告明知甲女之年齡，仍在違反甲女之意願下撫摸其胸
    部，核被告所為，係犯刑法第224 條之1 對未滿14歲女子為
    強制猥褻罪。至兒童及少年福利法第70條第1 項雖規定：「
    成年人教唆、幫助或利用兒童及少年犯罪或與之共同實施犯
    罪或故意對其犯罪者，加重其刑至2 分之1 。但各該罪就被
    害人係兒童及少年已定有特別處罰規定者，不在此限」。而
    本案被告所犯對未滿14歲女子為強制猥褻罪，係就被害人年
    齡為未滿14歲為處罰條件，應認係就被害人為兒童或少年所
    定之特別處罰規定，依兒童及少年福利法第70條第1 項但書
    規定，自毋再依該條前段規定加重其刑之必要，附此敘明。
    又被告違反被害人甲女意願對其為猥褻行為，其行為誠屬可
    議，然被告侵害之手段係撫摸甲女胸部數分鐘後即罷手，未
    繼續對被害人為其他不法犯行，且參酌被告於本院審理時坦
    認犯行，犯後態度尚稱良好且見悔意，復衡其與配偶分房睡
    覺，無法有正常之夫妻生活，其行徑應係一時未能控制以致
    之，其主觀惡性、犯罪手段及情節尚非嚴重，縱科以本罪最
    低法定刑即有期徒刑3 年，仍有情輕法重過苛之憾，猶嫌過
    重，爰依刑法第59條規定酌減其刑。爰審酌被告之品行、身
    為甲女生父，竟不知自重，為滿足自己情慾猥褻甲女，使甲
    女身心受創，無法面對家庭，實屬不該，併考量其犯罪之動
    機、目的、手段，惟念及被告犯罪後尚知坦承犯行之態度等
    一切情狀，量處如主文所示之刑。末查被告前未曾因故意犯
    罪受有期徒刑以上刑之宣告，有臺灣高等法院被告前案紀錄
    表在卷可稽，其因一時失慮，致罹刑典，犯後已坦承犯行，
    堪認經此偵、審程序及前開罪刑宣告，當知所警惕，信無再
    犯之虞，且被告罹有尿毒症，需按時洗腎，為極重度障礙之
    人，而其配偶A 女為多重障之人，此有中華民國身心障礙手
    冊影本2 紙在卷足憑，復者，被告為家中之經濟支柱，如令
    其入監服刑，被告家庭將失無收入來源，而被害人甲女於本
    院審理時亦表明願意原諒被告，本院綜合上情，認前揭所宣
    告之刑，以暫不執行為適當，爰依刑法第74條第1 項第1 款
    之規定，併予宣告緩刑3 年，另依刑法第93條第1 項第1 款
    之規定，諭知應於緩刑期間交付保護管束，以觀後效，並啟
    自新。至公訴人以本院宜對被告處分禁止其對被害人為身體
    或精神上不法侵害，然本院斟酌上揭各情，認被告於緩刑期
    間付保護管束已足收防治之效，核無另對被告諭知禁止對被
    害人為身體或精神上不法侵害之必要，附此敘明。
據上論斷，應依刑事訴訟法第299 條第1 項前段，刑法第224 條
之1 、第59條、第74條第1 項第1 款、第93條第1 項第1 款，判
決如主文。
本案經檢察官陳佳宏到庭執行職務。
中    華    民    國    100   年    7     月    20    日
                  刑事第三庭審判長法  官  陳志祥
                                  法  官  張婷妮
                                  法  官  黃梅淑
以上正本證明與原本無異。
如不服本判決應於收受送達後10日內向本院提出上訴書狀，並應
敘述具體理由；其未敘述上訴理由者，應於上訴期間屆滿後20日
內向本院補提理由書( 均須按他造當事人之人數附繕本) 「切勿
逕送上級法院」。
中    華    民    國    100   年    7     月    20    日
                                  書記官  丁妍君
附錄本件論罪科刑依據法條全文
刑法第224條之1
犯前條之罪而有第222 條第1 項各款情形之一者，處3 年以上10
年以下有期徒刑。